# 请教陈版：关于信用期变动的合理性和关注重点

提问人：www 学习 时间：2019-03-18 14:53:43
陈老师：
您好！
A公司为生产企业，A 公司以往结算方式基本为先款后货， 2017 年度 A 公司开发新产品为抢占市场，对新、老客户从 2017 年度下半年开始延长信用期。A 公司通过延长信用期收入大幅度增长， 2018 年 1 月开始 A公司又恢复了原来的先款后货结算方式。请问陈老师：
1 、A公司这种信用政策的调整是否合理。
初步判断：A 公司因新品上市抢占市场的原因对一段期间的信用政策放开，应该合理，但需要检查新品的研发、产量、销量以及销售政策、结算方式调整的相关过会资料、高管资料，并且关注期后收款情况。
2 、A 公司 2018 年度又恢复到原来的结算方式，政策不统一是否可以，此时应重点关注 A 公司哪些方面？
初步判断：需要对比 2017 年信用政策放开后的销售情况和 2018 年度恢复到原先款后货的结算方式下销售收入的变动情况进行对比分析，A公司是否存在人为调节利润的情况。此外还应该关注哪些？
非常感谢陈老师！

回答人：chenyiwei
A 公司因新品上市抢占市场的原因对一段期间的信用政策放开，在商业上应有一定的合理性，但要考虑：该放开是仅针对该新品，还是所有产品？是仅针对特定客户，还是全部客户？另外，放开信用政策后新增的应收账款期后回收情况如何？是否存在延期较多的情况？
经销商是否存在大量囤货的情况？因 A 公司放开信用政策而多采购的货物期后对外销售情况如何？是否产生大额的退货？